臺灣新北地方法院板橋簡易庭小額民事判決
111年度板小字第648號
原      告  遠雄大學劍橋社區管理委員會

法定代理人  謝淑婉  
訴訟代理人  陳必奇  
被      告  周勵宏  


上列當事人間請求給付管理費事件，本院於中華民國111年3月28
日言詞辯論終結，判決如下：
    主      文
被告應給付原告新臺幣肆萬陸仟壹佰陸拾肆元，及自民國一一一
年三月三日起至清償日止，按週年利率百分之十計算之利息。
訴訟費用新臺幣壹仟元由被告負擔。
本判決得假執行。
    事實及理由
一、原告主張：被告為遠雄大學劍橋社區（下稱系爭社區）內門
    牌號碼新北市○○區○○路000號14樓房屋（下稱系爭房屋）之
    所有權人，依系爭社區規約，每月應繳新臺幣(下同)3,847
    元之管理費；詎被告自民國109年11月份起即未繳交管理費
    ，至110年10月份止，共計12個月，共欠46,164元之管理費
    ；原告雖發函催告，惟被告均置之不理。爰依公寓大廈管理
    條例第21條、系爭規約第30條請求被告給付欠繳之系爭管理
    費及遲延利息，並聲明：如主文第1項所示。
二、被告則以：伊因案羈押，自109年11月中即未居住系爭房屋
    。
三、本件原告主張之事實，業據其提出組織報備證明及主委核備
    函、社區管理費催繳内容、社區規約、管理費欠繳通知單、
    建物第一類謄本等件為證（見本院卷第17至47頁），至被告
    辯稱其於上開期間因案羈押未居住系爭房屋，惟系爭房屋於
    原告請求管理費之期間所有權人均為被告，有系爭房屋建物
    登記第三類謄本可稽（見本院卷第41至43頁），依系爭社區
    規約，本有繳納管理費之義務，被告上開所辯，尚難憑採。
    從而，原告請求被告給付如主文所示，為有理由，應予准許
    。
四、綜上所述，原告依公寓大廈管理條例第21條、系爭規約第30
    條請求被告給付如主文第1項所示之系爭管理費及遲延利息
    ，為有理由，應予准許。
五、本件係就民事訴訟法第 436條之8第1項訴訟適用小額程序所
    為被告敗訴之判決，爰依民事訴訟法第 436條之20規定，職
    權宣告假執行。
六、本件訴訟費用負擔之依據：民事訴訟法第78條。訴訟費用額
    ，依後附計算書確定如主文所示之金額。
中　　華　　民　　國　　111 　年　　3 　　月　　31　　日
                  臺灣新北地方法院板橋簡易庭
                              法  官  吳孟竹
      計    算    書
項        目          金      額（新臺幣）      備    註
第一審裁判費               1,000元
合        計               1,000元
上列為正本係照原本作成。
如不服本判決，應於收受送達後20日內以違背法令為理由向本院
提出上訴狀（上訴理由依法應表明一、原判決所違背之法令及其
具體內容。二、依訴訟資料可認為原判決有違背法令之具體事實
。）如於本判決宣示後送達前提起上訴者，應於判決送達後20日
內補提上訴理由書（須附繕本），如未於上訴後20日內補提合法
上訴理由書，法院得逕以裁定駁回上訴。
中　　華　　民　　國　　111 　年　　3 　　月　　31　　日
                              書記官  呂亞馨